【裁判字號】    98,上訴,367
【裁判日期】    980612
【裁判案由】    違反毒品危害防制條例
【裁判全文】
臺灣高等法院臺中分院刑事判決         98年度上訴字第367號
上  訴  人  臺灣臺中地方法院檢察署檢察官
被      告  甲○○
                    生前
                    生前
上列上訴人因被告違反毒品危害防制條例案件，不服臺灣臺中地
方法院九十七年度訴字第四八三八號中華民國九十七年十二月三
十日第一審判決（起訴案號：臺灣臺中地方法院檢察署九十七年
度毒偵字第五六九四號），提起上訴，本院判決如下：
    主  文
原判決撤銷。
本件公訴不受理。
    理  由
一、按被告死亡者，法院應為公訴不受理之判決，此於刑事訴訟
    法第三百零三條第五款定有明文。
二、本案公訴人之公訴意旨係指訴：被告甲○○（以下簡稱為被
    告）前因施用毒品案件，經觀察、勒戒後認有繼續施用毒品
    傾向，經法院裁定強制戒治，於民國（下同）九十五年六月
    十二日執行期滿釋放，詎其仍不知戒絕毒癮，復於上開強制
    戒治執行完畢釋放後五年內，基於施用第一級毒品海洛因之
    犯意，於九十七年十月三日十八時三十分許為警採尿之時回
    溯七十二小時內某時，在不詳處所，以不詳方式，非法施用
    第一級毒品海洛因一次，嗣於九十七年十月三日十七時許，
    為警在臺中市○區○○路與成功路口查獲，並在其身上扣得
    第一級毒品海洛因一包（毛重○．三公克，驗餘淨重○．○
    一六三公克），經警採集其尿液送驗，結果呈海洛因代謝物
    嗎啡陽性反應，因認被告涉犯毒品危害防制條例第十條第一
    項之施用第一級毒品罪；後經原審判決後，公訴人則以原判
    決對被告為緩刑之宣告不當，而提起本案上訴。
三、惟被告在原審判決之後，已於九十八年一月三十日死亡，此
    情有中國醫藥大學附設醫院於九十八年六月九日以院管檔字
    第○九八○○○三八五五號函檢送本院之該醫院病歷號00
    00000000號死亡證明書一件在卷可稽。被告既已死
    亡，原審未及查知此部分事實，仍為論罪科刑之實體判決，
    於法自有未合。公訴人上訴意旨雖未指摘及此，仍應由本院
    將原判決撤銷，並改為本件公訴不受理之判決，且不經言詞
    辯論為之。
四、據上論斷，應依刑事訴訟法第三百六十九條第一項前段、第
    三百六十四條、第三百零三條第五款、第三百零七條，判決
    如主文。
中    華    民    國    98    年    6     月    12    日
            刑事第三庭   審判長法  官   王  增  瑜
                               法  官   梁  堯  銘
                               法  官   廖  柏  基
以上正本證明與原本無異。
檢察官得上訴。
如不服本判決應於收受送達後十日內向本院提出上訴書狀，其未
敘述上訴之理由者，並得於提起上訴後十日內向本院補提理由書（
均須按他造當事人之人數附繕本）「切勿逕送上級法院」。
                               書記官   曾  煜  智
中    華    民    國    98    年    6     月    12    日


司法院資訊處製作；財團法人民間司法改革基金會備份。
